Inventaris van de Collectie Stadsarchief Amsterdam: foto-afdrukken
Stadsarchief Amsterdam
- Fotokaarten Serie F, 3
  - Onbekend, 3.100
    - Dam Koninklijk Paleis: Galerij (Jupiter en Apollo), 51191
    - Dam Burgerzaal, 51192
    - Van Oldenbarneveldtkade. Op de achtergrond Molen "De Jager"., 51193
    - Brouwersgracht 103-105 enz. Gezien in NW-richting. Links: Ingang Prinsengracht, 51198
    - Oudeschans 70-72 enz. (v.r.n.l.) Links: Huizen Snoekjesgracht met op de achtergrond de Zuiderkerk., 51201
    - Dam Westzijde, 51209
    - Dam Gezien naar Damrak. Hotel hoek Dam-Damrak (architect Boersma), 51212
    - Dam Gezien naar westzijde. Rechts: Damrak, 51213
    - Spui Gezien naar de preekstoel en het orgel., 51214
    - Handboogstraat 6 Interieur gebouw Evangelische Lutherse Gemeente, 51215
    - Karel du Jardinstraat 51 Eerste Amsterdamse Mineraalwaterfabriek van J.D. Dieker, 51216
    - Brouwersgracht 38 (ged.) t/m 44 (v.r.n.l.); Links Binnen Vissersstraat, 51218
    - Egelantiersstraat 137 (ged.) - 171 Gezien naar Lijnbaansgracht. Op nrs. 141-143-145 is "Vereniging Konings Willemshuis"., 51222
    - Vondelstraat 166-164 enz, 51228
    - Amstelveenseweg nr. 128-130 enz., gezien in Z.-richting Nr. 136: Gereformeerde Kerk 1e Schinkelstraat, 51229
    - Zandstraat 17 Zuiderkerk, 51232
    - Rokin 15-17 enz. (v.l.n.r.) Naar het Z.-gezien. Links: Nadorsteeg, 51235
    - Prinsengracht 235-233 Gezien in Z.-richting, 51236
    - Recht Boomssloot Gezien naar de Oudeschans., 51238
    - Amstelveenseweg 334-330-326 (westzijde) Gezien in de richting van de stad. (in 1926 ter plaatse gebouwd Stadionplein), 51243
    - Bouw van de graansilo aan de Westerdoksdijk en links de Houthaven., 51245
    - Jodenbreestraat 63-61 enz. (v.r.n.l.) Gezien richting Sint Antoniesbreestraat, 51246
    - Koninginneweg (rechts nr. 178) Gezien naar Amstelveenseweg, 51254
    - Ten Katestraat Gezien van kruising Jacob van Lennepstraat naar Jan Hanzenstraat, 51257
    - Da Costagracht en Da Costakade Gezien in NO-richting naar de Hugo de Grootkade met de gereformeerde Raamkerk uit 1889 en de Hugo de Grootgracht., 51280
    - Nieuwe Keizersgracht 120 Luth. Diac. Oude Mannen- en Vrouwenhuis, 51287
    - Nieuwe Keizersgracht 120 Luth. Diac. Oude Mannen- en Vrouwenhuis, 51288
    - Elandsgracht 68 Veilinglokaal "De Eland", 51291
    - Hobbemakade (Boerenwetering) Voorgrond links: Boerenwetering. Rechts: Kaarsenfabriek, 51297
    - Kloveniersburgwal 25-27 enz.(v.r.n.l.) Naar brug voor Nieuwe Hoogstraat in Z.-richting gezien, 51299
    - Prinsengracht 439 Tehuis voor vrouwen: Het Bestuur van logement voor vrouwelijke personen, 51317
    - Westerstraat 192, 51318
    - Groentemarkt aan de Marnixstraat 204-202 enz. (v.l.n.r) Gezien naar de Rozengracht; Links nr. 204. Rechts de Lijnbaansgracht., 51182
    - Oudezijds Achterburgwal 149 (rechts). Gezien in noordoostelijke richting van brug Oude Hoogstraat. Rechts: ingang Bethaniënstraat., 51183
    - Herengracht 76-74-72 enz. Gezien in noordelijke richting, naar de Brouwersgracht., 51331
    - Herengracht 76-74-72 enz. Gezien in noordelijke richting, naar de Brouwersgracht., 51332
    - Dam (Koninklijk Paleis) Z.-galerij.(Apollo). Zonnegod, god van muziek en harmonie. Aan zijn voeten ligt de slang der duisternis, Python, die hij met zijn lichtende pijlen doodde. Achter hem staat zijn lier. maakt deel uit van planeten-serie, 51336
    - Dam (Koninklijk Paleis) Galerij NW-hoek, 51337
    - Dam (Koninklijk Paleis) N.Galerij. Reliëf van wapens onder het beeld van Mars, 51338
    - Dam (Koninklijk Paleis) N.-Galerij. (Cybele), godin van de aarde. Haar kroon beeldt de gebouwen van de aarde uit. Linkerhand: sleutel (om de aarde open te laten bloeien) en fluit (om muziek mee te maken) Bij Cybele horen twee leeuwen., 51339
    - Dam (Koninklijk Paleis) N.-Galerij (Saturnus). God van de landbouw (satres=zaaier) Attributen: sikkel en korenschoof. Saturnus= Griekse god; Kronos-chronologie-tijd. Vandaar zandloper en januskop, die in verleden en toekomst kijkt. Kronos werd gedwongen om zijn eigen zoon op te eten., 51340
    - Dam (Koninklijk Paleis) N.-Galerij NW-hoek (Venus) Beeld door Rombout Verhulst., 51341
    - Dam (Koninklijk Paleis) Galerij (Wandreliëf, onder het beeld van Apollo) o.a. god van de muziek. De hemel duidt waarschijnlijk op muziek der hemelse sferen, 51342
    - Dam (Koninklijk Paleis) N.- Galerij. Reliëf tussen de beelden van Saturnus en Cybele, 51343
    - Dam (Koninklijk Paleis) Galerij, 51344
    - Rembrandtplein 36 (ged.) - 24 (ged.), 51348
    - Stadhouderskade 86-85 enz. Rijks Academie van Beeldende Kunsten, 51350
    - Van Breestraat Gezien naar Jacob Obrechtstraat. Op de voorgrond links: nr. 90. rechts: nr. 87-85-83 enz., 51355
    - Open Havenfront en Prins Hendrikkade 25-29 (v.r.n.l.) In het midden Martelaarsgracht, 51356
    - Singel 447-449-451 enz. (onevenzijde) Midden de ingangen van de stegen: Derde Klooster; Midden Klooster; Eerste Klooster. Gezien naar Muntplein, 51358
    - Prins Hendrikkade 30-28 Rechts is de ingang van de Martelaarsgracht., 51359
    - Singelgracht Gezien naar Willemspoort. Rechts: ingang Planciusstraat, 51361
    - Keizersgracht. Gezien naar kruising Leidsegracht., 51362
    - Prins Hendrikkade 194, de voormalige zeevaartschool met links de Schippersgracht., 51363
    - Nieuwe Keizersgracht 120 Luth. Diaconie Oude Mannen- en Vrouwenhuis. Links: Ingang Nieuwe Kerkstraat, 51364
    - Noordermarkt (noordzijde) nr. 16 (ged.) - 15-14 (ged.), 51365
    - Noordermarkt (noordzijde) Nr. 19-15, 51366
    - Johannes Verhulststraat 33 (links) Gezien in de richting Cornelis Schuytstraat. Op de voorgrond links nr. 33, rechts nr. 32, 51367
    - Johannes Verhulststraat hoek Jacob Obrechtstraat 3 (links), gezien naar het zuiden., 51368
    - Amsteldijk Het tolhek, dat hier tot 1894 stond. De overgebleven stenen penanten werden in 1908 gesloopt., 51377
    - Amstel In N.-richting naar Blauwbrug gezien. De gebouwen met de schoorstenen zijn de Diamant Slijperij Maatschappij en Coster Diamant. Rechts daarvan het Joodse jongensweeshuis Magadie Jethomim, 51378
    - Amstel In N.-richting naar Blauwbrug gezien. De gebouwen met de schoorstenen zijn de Diamant Slijperij Maatschappij en Coster Diamant. rechts daarvan het joodse jongensweeshuis Megadie Jethomim., 51379
    - Singel 446 (westzijde) Met RK-kerk "De Krijtberg": tussen Koningsplein en Beulingstraat, 51381
    - Damrak 56-57-58 enz. (v.r.n.l.) In ZW-richting gezien. Rechts: Ingang Vrouwensteeg, rechts nr. 56, 51383
    - Damrak In ZW-richting gezien. rechts nr. 63, 51384
    - Rokin met Badinrichting Links: Oude Turfmarkt 141 t/m 153 (v.l.n.r.) met ingang Nieuwe Doelenstraat, 51388
    - Vondelstraat 84, 51392
    - Vondelstraat 84, 51393
    - Vondelstraat 84, 51394
    - Vondelstraat 84, 51395
    - Vondelstraat 84 Voormalig woonhuis C. van Goor. Commissionair in effecten, 51396
    - Vondelstraat 84 Woonhuis van C. van Goor. Commissionair in effecten, 51397
    - Overtoom (ged.) 147-149 enz. Gezien in W.-richting, 51403
    - Willem Beukelsstraat 42 Willem van Outshoornschool. Eerste Muloschool van Amsterdam., 51407
    - Heiligeweg 19 Rasphuis: Vrouwencachot, 51408
    - Egelantiersstraat 96, 98 enz. (v.r.n.l.) Op de achtergrond links: Tweede Egelantiersdwarsstraat, 51420
    - Prinsengracht 211-217 Pakhuizen van de N.V. Purperhoedenveem, 51421
    - Zomerdijkstraat 18 Wagentjes Algemene Reinigingsdienst, 51422
    - Palmgracht 2-4 enz. (v.r.n.l.) Gezien vanaf Brouwersgracht naar brug voor Palmdwarsstraat, 51423
    - Lindengracht Gezien in O.-richting naar brug voor Noorderkerkstraat rechts en Eerste Goudsbloemdwarsstraat. Links in het verschiet de RK-kerk "De Posthoorn"., 51424
    - Koninginneweg 3 Luth. Diaconesse inrichting. Links: Koninginneweg en Vondelpark, 51426
    - Koninginneweg 3 (zijgevel) Luth. Diaconesse inrichting, 51427
    - Buiksloterham Gezien in in O.-richting. Geheel links is nr. 88, 51429
    - De Ruijterkade gezien in NW-richting. Op de voorgrond de Oostertoegang. Links het Centraal Station en rechts het Afgesloten IJ., 51437
    - Spui 23-27 Links: Ingang Handboogstraat. (Ev. Lutherse Kerk) ingang Singel 411. Links het gebouw van Gresham's Life Insurance (arch. E. Breman 1895), 51438
    - Ferdinand Bolstraat 53-51 enz. (rechts) Rechts: Gerard Doustraat, 51442
    - Koningsplein 1-3 Geheel rechts Singel 476., 51466
    - Spui 21-19-17 In O.-richting gezien. Rechts: Maagdenhuis; Voetboogstraat; Kalverstraat, 51446
    - Nieuwezijds Voorburgwal 194-176 Postkantoor: voltooid in 1856. Afgebroken 1892, 51450
    - Herengracht 200-184 Met de brug voor de Warmoesgracht., 51461
    - Amsteldijk 23-15 De ingang van de Tweede Jan Steenstraat., 51470
    - Oudeschans 14-2 met op nr. 2 de Montelbaanstoren., 51473
    - Frederiksplein Paleis voor Volksvlijt, 51498
    - Leidseplein met rechts de Stadsschouwburg en op de achtergrond de Stadhouderskade met de Koepelkerk., 51499
    - Amstel Amstel hotel, 51552
    - Bilderdijkkade en Bilderdijkgracht Gezien in N.-richting naar brug voor Kwakersplein (rechts) met in het water vuilnisschuiten van de Stadsreiniging., 51557
    - Amstelveenseweg 537 Boerderij "Kent U Zelven", 51560
    - Keizersgracht 494 ANWB Toeristenbond voor Nederland, 51565
    - Binnenhaven (voorgrond) Gezien vanaf kop Handelskade in ZO-richting naar Piet Heinkade en Dijksgracht, 51569
    - Amstelveenseweg Boerderij aan de Amstelveenseweg, 51586
    - Amstel- Weesperzijde 1-9 (ged.) Links: Ingang Prof. Tulpplein; Singelgracht (brug nr. 255); Huddekade. Midden: Mauritsstraat en naar rechts Weesperzijde in het verschiet links brug nr. 263, 51592
    - Dam Gezien naar westzijde, 51595
    - Dam 14, het koninklijk paleis met daarvoor Naatje op de Dam., 51596
    - Dam Westzijde, 51601
    - Dam Westzijde, 51602
    - Groenburgwal 53-51 enz. (v.r.n.l.), 51603
    - Jodenbreestraat 103-101 enz. (v.r.n.l.), 51605
    - Noordermarkt / Noorderkerk Links: Noorderkerkstraat, 51607
    - Haarlemmer Houttuinen 1, 51608
    - Dam 14, het paleis op de Dam met daarvoor Naatje op de Dam en op de voorgrond 2 paardentrams., 51612
    - Singel 376-374-372, 51615
    - Singel 321-369 In N.-richting naar brug Raamsteeg (Appelmarkt = Oude zijde), 51616
    - Prinsengracht 1109 Amstel Bewaarschool, groepsfoto met in het midden mejuffrouw C. ten Boom, hoofd van de bewaarschool., 51624
    - Plantage Middenlaan 52 St. Jacobs gesticht, 51626
    - Gem. Handels Entrepot Interieur, 51627
    - Brouwersgracht 64, Lokaal spijs en turfuitdeling, ook wel bekend als de soeploods., 51628
    - Paleisstraat 1-13 (rechts) Gezien naar de Dam, 51632
    - Haarlemmerplein 32 Stalhouderij Fam. Vis, later schoonzoon van Dashorst., 51633
    - Kostverlorenstraat 24-22 enz. Links is de Eerste Kostverlorenkade, gezien in noordelijk richting., 51634
    - Prof. Tulpplein 1 Amstel hotel, gezien vanaf Sarphatistraat, 51639
    - Overtoom 449-447 enz.(zuidzijde) Gezien in O.-richting, 51643
    - Prins Hendrikkade Met ingang Raamskooi, vanaf Damrak naar Martelaarsgracht gezien, 51665
    - Westerstraat 30-28-26 enz Gezien naar de Prinsengracht, 51667
    - Ferdinand Bolstraat 113-111 (rechts) Kruising Ceintuurbaan, eerste zijstraat is Eerste Jan van der Heijdenstraat, 51668
    - Amsteldijk 58-65 Links de ingang van de Rustenburgerstraat., 51673
    - Herengracht 72-70 enz. Gezien in noordelijke richting., 51677
    - Herengracht 68-70-72 enz. Gezien in zuidelijke richting., 51678
    - Kloveniersburgwal 93 (ged.) -95-97 (ged.), 51682
    - Bloemstraat 43-41-39 enz. (rechts, v.r.n.l.) Gezien naar Prinsengracht en Westertoren, 51686
    - Rokin Gezien in N.- richting naar Beursplein en Beurspoortje, 51689
    - Lijnbaansgracht "Beenzwarthuisjes". Ter hoogte van het huidige nummer 235A (ca.) (voormalige melkfabriek). Op de achtergrond twee gebouwen in de Marnixstraat op de nrs. 404 en 402-400A (v.l.n.r.), 51692
    - Leliegracht 8 (ged.)-18 (ged) (v.r.n.l.) Doublet Coll. ster. (D 33213), 51694
    - Willemsparkweg Gezien in richting Cornelis Schuytstraat. Links: Jacob Obrechtstraat 85, 51696
    - Nieuwezijds Voorburgewal 79-81 Links: Ingang St. Geertruidensteeg, 51698
    - Handelskade (Binnenhavenzijde) Gezien in O.-richting, 51703
    - Handelskade (binnenhavenzijde) Gezien in O.-richting, 51704
    - Valkenweg Gezien in N.-richting. Op de achtergrond: huizen aan de Meeuwenlaan, 51711
    - De Ruijterkade gezien naar draaibrug, Brug 147 over Westertoegang en Centraal Station., 51713
    - Rokin 110-112-114 (westzijde) Met ingang Spui. Het gebouw "Arti et Amicitiae" op nummer 112., 51714
    - Oostelijke Handelskade Gezien in O.-richting. Links: IJ-haven. Rechts: Binnenhaven. Loods met portierswoning op de voorgrond., 51715
    - Rembrandtplein, 51733
    - Het Vondelparkpaviljoen, later filmmuseum in het Vondelpark., 51734
    - Voorburgwal, Oudezijds 158,136,..102 Links: Blauwlakensteeg no. 156..138 Rechts: Zwartlakensteeg, 51740
    - Nieuwe Prinsengracht Gezien naar Onbekendegracht met molen 'De Eendracht' (afgebroken in 1876)., 51744
    - Singelgracht, gezien in noord-westelijke richting vanaf de brug voor de Weteringbarrière naar korenmolen De Spring op bolwerk Amstelveen met op de voorgrond hout bestemd voor zaagmolen De Jonge Visser aan de nabijgelegen Mennonietensloot., 51745
    - Mennonietensloot Links de overhaal van de Boerenwetering. Rechts de molens De Oranjeboom (afgebroken in 1875) en De Houthandel, 51747
    - Buitensingel Hoek Frederik Hendrikplantsoen en Buitensingel, thans Nassaukade met houtzaagmolen De Wolf (afgebroken in 1879)., 51751
    - Damrak 59,58,57 enz. Links: ingang O.L. Vrouwesteeg, 51753
    - Centraal Station interieur Koninklijke Wachtkamer, 51754
    - Voorburgwal, Oudezijds 92-80 Gezien in noordelijke richting naar de brug voor het Oudekerksplein. Links ingang Dollebegijnensteeg., 51756
    - Voorburgwal, Oudezijds gezien van brug voor Oudekerksplein naar brug Lange Niezel met op de achtergrond de Sint- Nicolaaskerk van 1887, 51757
    - Voorburgwal, Oudezijds gezien naar brug voor Vredenburgersteeg met op de achtergrond de Sint Nicolaaskerk (1887), 51758
    - Oudezijds Voorburgwal 132-126 Op no. 132 is Grutterij 'de Appelboom' sinds 1868 v. Fam. Bruning., 51760
    - Rhijnspoorplein Met het Weesperpoortstation, gezien naar het noorden, 51762
    - Rhijnspoorplein Met Weesperpoortstation, gezien naar het noorden, 51763
    - Borneostraat 38-36-34-32-30 Rechts: Timorplein. Dan de ingang van de Delistraat, 51765
    - Damrak 84,83, enz. Gezien naar het Centraal Station met rechts de Beurs van Berlage in aanbouw, 51768
    - Singel 1-55 Links de Korsjesbrug voor Korte Korsjespoortsteeg met op de achtergrond de ronde lutherse kerk., 51770
    - Prins Hendrikkade 159 gezien van Peperstraat naar Kadijksplein, 51771
    - Cruquiusweg Gemeente Handelsentrepot; voorgrond Entrepothaven., 51773
    - Linnaeusstraat Gezien naar het noorden, links ingang 3e Oosterparkstraat, geheel rechts no. 99, 51774
    - Brouwersgracht 242,240,enz. (v.l.n.r.) gezien in oostelijke richting naar brug voor de Willemsstraat, 51775
    - Keizersgracht 272 (ged.) - 258 (v.r.n.l.) In het midden op nummer 264-266 de Hoogere Burgerschool voor Meisjes (HBS), 51779
    - Keizersgracht 264-260 Links De Hogere Burgerschool voor meisjes. Rechts op de afbeelding de firma Mauthe klokken., 51783
    - Van der Pekplein no. 9-15 l. v.d. Pekstraat, 51784
    - Haarlemmer Houttuinen 145 School voor buitengewoon onderwijs, 51793
    - Herengracht No. 348 (ged.),346,344 (ged.) No. 346 Weeshuis de Oranje appel (tot 1919), 51796
    - Herengracht No. 352 (ged.)-342 (ged.) No. 346: Weeshuis de Oranje appel Het 200-jarig bestaan, 51799
    - Beursplein 1-3 Het interieur van de Koopmansbeurs., 51808
    - Beurplein 1-3 Het interieur van de koopmansbeurs., 51809
    - Ringdijk 112 Café "Schollenbrug" met links brug over de Ringvaart, gezien vanaf Weesperzijde, 51813
    - Bloedstraat In O.-richting naar Nieuwmarkt gezien, 51814
    - Frederiksplein - Galerij, 51815
    - Frederiksplein - Galerij, 51816
    - Dam Koninklijk Paleis, 51817
    - Open Havenfront Gezien naar Droogbak met op de voorgrond beurtschepen aan de Prins hendrikkade, geheel rechts: locomotiefloods., 51818
    - Keizersgracht 804 Openbare Huishoudschool; leerlingen in de strijkles., 51823
    - Prinsengracht 433,431 enz. (v.r.n.l.) Gezien in noordelijke richting naar de brug voor de Reestraat en de Westertoren., 51825
    - Singelgracht met brug 169 tussen de Kinkerstraat en de Elandsgracht, op de achtergrond de Marnixstraat. Op de voorgrond de Nassaukade., 51833
    - Lutmastraat 217-219-221 enz. (links) Gezien naar de Amsteldijk., 51834
    - Amstel Nieuwe Amstelbrug met links ingang Ceintuurbaan., 51845
    - Leidsestraat Gezien in n.o. richting vanaf de Prinsengracht, met in de verte Metz en Co (1898)., 51869
    - Nieuwe Kerk Gezicht op het kleine orgel., 51871
    - Nieuwe Kerk Gezicht op het koor., 51872
    - Borgerstraat Gezien van Jan Pieter Heijestraat naar Tollensstraat., 51938
    - Buiksloterweg 23, 25, enz. rechts: haventje., 51941
    - Museumplein IJsclubterrein., 51942
    - Achterweg Gezien in noordelijke richting met molen 'De Oranjeboom' (Het Texelsche Wapen), genomen vanuit molen 'De Blaauwe Bijl'., 51943
    - Van Eeghenstraat 90 Villa Parkwyck. Architekt: Dr. H.P. Berlage., 51879
    - Amsteldijk 154 De achterzijde van de Tramremise (hulpremise Watertoren) voor de Gemeentetram, in gebruik genomen op 15 december 1918. Op de achtergrond de watertoren van de Gemeente Nieuwer-Amstel (afgebroken in 1928)., 51885
    - Begijnhof 12-3 (v.l.n.r.), 51889
    - Nieuwezijds Kolk 3-33 (rechts v.l.n.r.) Gezien over het water van de Nieuwezijds Voorburgwal. Links nrs. 4 t/m 26 (v.r.n.l.). Midden nr. 28, het Korenmetershuis, 51892
    - Keizersgracht 667 (ged.), 669, enz. Gezien richting Amstel, tussen Reguliersgracht en Utrechtsestraat., 51893
    - Noordermarkt - Noorderkerk Gezien vanaf de Prinsengracht. Achtergrond links: ingang Boomstraat, 51931
    - Sarphatistraat Gezien naar het Frederiksplein en het Paleis voor Volksvlijt. Helft van een stereoscopische opname. vgl. F 17 - 18 In: 'Het Paleis in de verbeelding', A'dam 1990, p. 3, 51932
    - Nieuwezijds Voorburgwal 178-198 (v.r.n.l.) Midden: Koninklijk Postkantoor (arch. C. Outshoorn, 1854) en de Donkere- of Hogesluis (gedempt 1868?), 51947
    - Herengracht 436 Na de verbouwing van 1895, 51948
    - Amstel - Hogesluis Gezien naar Frederiksplein en Paleis voor Volksvlijt. In: 'Het Paleis in de verbeelding', A'dam 1990, omslag., 51933
    - Palmgracht Voor de demping (1895); gezien naar brug tussen Driehoekstraat en Palmdwarsstraat, achtergrond: Brouwersgracht., 51935
    - Vondelstraat 41 (voorheen 17) Bierhuis 'Vondel', thans de Vrijmetselaars Stichting. Arch: P.J.H. Cuypers (1827-1921)., 51945
    - Goudsbloemstraat 68-70 enz. (v.r.n.l.) Gezien naar Tweede Goudsbloemdwarsstraat, 52474
    - Willemsstraat 2-152 (v.r.n.l.) (links) Rechts 1-85 (v.l.n.r.). In de Willemsstraat zijn veel inpandige woningen. Gezien naar de Brouwersgracht, 52475
    - Dam / Commandantshuis, 53300
    - Dam 17-31 (t.h.v.) Vijgendam nrs. 14 t/m 18 (v.r.n.l.), gezien naar Beurspoortje., 53301
    - Singel 47-45-43 enz. (v.r.n.l.) Gezien in noordelijke richting naar brug nr. 12 voor Korte Korstjesportsteeg (rechts) en Korsjespoortsteeg (links). Op de achtergrond: Ronde Lutherse Kerk, Singel 11., 53312
    - Singel 1-25 (v.l.n.r.) Op de achtergrond: links ingang Jeroenensteeg naast Ronde Lutherse Kerk op nr. 11., 53315
    - Dam 14 Op voorgrond paardentram, met daarachter Monument 1830 ('Naatje')., 53316
    - Verkiezingen en referenda Verkiezingsuitslagen aan gebouw 'Nieuws van Den Dag', Nieuwezijds Voorburgwal 187 t/m 225 (wijk 3), 53318
    - Dam 14 Op de voorgrond links: Commandantshuis, en rechts: Oude Beurs (Zocher), 53326
    - Singel 11-63 (v.l.n.r.) Gezien in noordelijke richting naar Prins Hendrikkade. Links brug nr. 12 voor Korte Korsjespoortsteeg. Half-stereofoto., 53328
    - Singel 11-33 (v.l.n.r.) Gezien in noord-oostelijke richting naar Prins Hendrikkade. Achteraan links brug nr. 12 voor Korte Korsjespoortsteeg. Waarschijnlijk helft stereoscopische opname., 53329
    - Dam 14 Op de voorgrond: Monument 1830 ('Naatje'), 53330
    - Rokin 67(ged)-69-71(ged) (v.l.n.r.) Met ingang Wijde Lombardsteeg., 53335
    - Vondelstraat 10 (ged., links) Gezien naar Stadhouderskade, met achterzijde nr. 17. (Na afbraak huizen Leidsebosje)., 53339
    - Teniersstraat 1 Boerhaavekliniek. Arch. Jan Stuyt en Jos.Th.J. Cuypers. Links Museumplein 9 (dokterswoning). Rechts Joh. Vermeerstraat, 53340
    - Schinkel Basculebrug nr. 348. Schinkelkade v.l.n.r. 45 t/m 51, dan de ingang van de Zeilstraat, daarna52-53., 53341
    - Sloterkade (verm. ter hoogte van 70) Gezien vanuit een dakvenster in de Schinkelhavenstraat. Naar Schinkel met daarachter de Sloterbinnen- en Middelveldsche Gecombineerde Polders., 53342
    - Vondelstraat 81. Interieur van het woonhuis van de verzamelaar D.C. Meijer jr., 53346
    - Sophialaan Met vijver Vondelpark. Uitzicht achter Koninginneweg., 53348
    - Sophialaan Gezien naar achterzijde huizen Koninginneweg nrs. 178, 180, 182, 184 (v.l.n.r.). Rechts: vijver Vondelpark., 53350
    - Amstel 115-125 Interieur Circus Carré; Gezicht op de piste en het toneel., 52003
    - Buiksloterweg 7 Tolhuistuin, 52005
    - Zandhoek Gezien in noordelijke richting naar de brug over de Zoutkeetsgracht; De hele Zandhoek poseert voor de fotograaf., 52008
    - Kloveniersburgwal 34,36,38 enz. (v.r.n.l.) Rechts: Boerensteeg. Peloton bereden marechaussee, mogelijk in Amsterdam gedetacheerd als bijstandseenheid ten tijde van bijvoorbeeld het aardappeloproer in de Jordaan., 52010
    - Kloveniersburgwal 38,36 enz. (v.l.n.r.) Links: Boerensteeg en Bethaniënstraat., 52011
    - Hugo de Grootkade Gezien in zuidwestelijke richting. In 't verschiet de Kostverlorenvaart. Werkzaamheden van de Stadsreiniging; links een vuilnisschuit in de bevroren gracht., 52016
    - Van Speijkstraat 49-65 (v.l.n.r.), 52017
    - Frederiksplein Paleis voor Volksvlijt / Interieur, 52024
    - Frederiksplein Paleis voor Volksvlijt / Interieur, 52025
    - Frederiksplein Paleis voor Volksvlijt / Interieur, 52026
    - Brouwersgracht 103, 105 enz. Links: brug voor de Lindengracht., 52028
    - Brouwersgracht 103, 105 enz. Uiterst links: ingang Prinsengracht, midden: ingang Lindengracht., 52029
    - Nieuwezijds Voorburgwal 242,240,236 enz (v.l.n.r.) Links: hoek Keizerrijk, winkel van P.M.I. Mohr, oud nr. F 159. Midden: kantoor Algemeen Handelsblad., 52030
    - Binnen Gasthuis / Interieur Vrouwenzaal. Vgl. M 87 - 25, 52031
    - Prinsengracht 392 en lager Links de ingang van de Passeerdersgracht. Gezien naar het noorden, met links brug 66 voor de Looiersgracht. In het verschiet de Westertoren., 52038
    - Mauritskade 64-66 Kantoor van de Oude Oosterbegraafplaats (geopend 1866, gesloten 1894), 52039
    - Nieuwezijds Voorburgwal 234-240 Algemeen Handelsblad; De machinale zetterij., 52041
    - Nieuwezijds Voorburgwal 234-240 Algemeen Handelsblad; Drukker bij een off-set-pers., 52043
    - Vondelpark 3 Groep cavaleristen voor het Paviljoen., 52044
    - Bloemstraat 116-124 (ged.) (v.r.n.l.) Gezien naar ingang Tweede Bloemdwarsstraat., 52052
    - Damrak 62a Beurs van Berlage, gezien naar het Centraal Station., 52054
    - Oude Turfmarkt 123 Grimnessesluis. Links: ingang Langebrugsteeg. Gezicht op achterzijde zaak J. Emmering, universiteitsboekhandel, Langebrugsteeg 2., 52056
    - Entrepotdok 86-88 Entrepotdok-sluis, links: huizen aan de Hoogte Kadijk., 52061
    - Kalverstraat 213, 215 De rooms-katholieke kerk Het Boompje. Deze kerk werd in 1628 gesticht., 52063
    - Damrak 95, 96 Gezicht op het Amsterdamsch Wisselkantoor en Bodega 'de Beursbengel' (arch. H.P. Berlage); rechts: ingang Dubbele Worststeeg., 52064
    - Egelantiersstraat 25, 27 enz. (v.l.n.r.) Gezien in richting Lijnbaansgracht., 52070